# 递延收益的问题

提问人：cwl75 时间：2023-03-20 20:55:53
企业当期收到技改补助财政拨款，做为与资产相关的收益列入递延收益科目核算，当年在汇算清缴时交了所得税，请教一下是否要作递延所得税资产，以后每年在递延收益转营业外收入时，逐渐转销递延所得税资产？

回答人：chenyiwei
与资产相关的政府补助在收到当年计入应纳税所得额，表明该项补助属于应税收入。相应地递延收益的计税基础为零，存在可抵扣暂时性差异。如果预计后续在相关资产的折旧摊销年限内有足够多的应纳税所得额，则可以对此确认递延所得税资产，后续随着递延收益的摊销逐步转回。